Sílvio César de Lima

Cientista de Dados

Resumo

São José dos Campos – SP • (12) 99646-2527

silviolima07@gmail.com

https://www.linkedin.com/in/silviocesarlima/

• GitHub: https://github.com/silviolima07/

Portifólio: https://silviolima07.github.io/

Cientista de Dados em início de carreira no segmento, presente no mercado de trabalho há +30 anos, atuando na área de TI, em empresas de grande e médio porte, além de prestar serviços de forma autônoma.

Ampla vivência em suporte ao cliente, configuração de ambientes Linux e Windows, administração de servidores, desenvolvimento de aplicações, extração de dados, entre outras atividades correlatas. Além disso, conhecimentos acerca das tecnologias: Python, AWS, Shell Script, Git Action, Web Scrap, Power BI, Streamlit e Análise Exploratória.

Experiência

Cientista de Dados Pleno - Alelo, 07/2021 - 04/2022

- Desenvolvimento de análise de dados visando a construção de modelos de machine learning, utilizando a plataforma da AWS;
- Execução de extração de dados de transportadoras no site da internet via Web Scrap visando auxiliar um departamento na venda de produtos específicos.
- Resultados: Aumento na venda de produtos através da classificação dos clientes mais propensos a comprar novos produtos. Aumento da lista de clientes para contato, obtidos do web scrap efetuado. Com isso aumentou a probabilidade de vendas de produtos deste departamento na Alelo.

Analista de Dados - GAVB, 04/2021 - 07/2021

- Extração de dados do BigQuery;
- Construção de dashboards usando Tableau e Power Bl.

Administrador Unix - IBM Brasil, 09/2014 - 07/2017

- Configuração e suporte ao ambiente Unix e Linux;
- Monitoramento e planejamento de atualizações nos servidores ao longo do ano.

Estagiário - Funcate, 08/2012 - 12/2013

Desenvolvimento de aplicações Web Java e PHP.

Formação Acadêmica

- Pós-graduação, Gestão De Projetos e Business Intelligence Universidade de Taubaté, 2018
- Graduação, Tecnólogo em Banco de Dados Faculdade de Tecnologia do Estado de São Paulo,
 2013

Certificações

- AWS Cloud Practitioner
- AWS Solutions Architect Associate

Cursos

- Machine Learning Residencia Tecnológica PUC 2023
- Introduction to Machine Learning in Production Coursera, 10/2022
- Formação Cientista de Dados Data Science Academy, 01/2020
- Machine Learning Data Science Academy, 01/2020

Idioma